臺灣高等法院臺中分院刑事判決　　　　94年度上訴字第1062號
上　訴　人　臺灣南投地方法院檢察署檢察官
上　訴　人
即　被　告　甲○○
上列上訴人等因被告毒品危害防制條例案件，不服臺灣南投地方
法院94年度訴字第179號中華民國94年4月12日第一審判決（起訴
案號：臺灣南投地方法院檢察署94年度毒偵字第302 號），提起
上訴，及移送併辦（同署94年度毒偵字第543號） ，本院判決如
下：
    主 　　 文
上訴駁回。
    事 　　 實
一、甲○○前因施用毒品案件，經依法院裁定送戒治處所施以強
　　制戒治，而於民國92年4月5日執行完畢。詎甲○○猶不知儆
    醒，戒絕毒癮，於強制戒治處分執行完畢釋放後五年內，復
    基於施用第一級毒品海洛因之概括犯意，自93年11月間某日
    起，至94年1月14日凌晨1時35分前之1月中旬某日止 ，在南
    投縣集集鎮○○里○○路9之14號居所， 以將海洛因摻入香
    菸內吸食之方式，約2至3日施用一次，而連續施用海洛因多
    次。甲○○另基於施用第二級毒品安非他命之概括犯意，亦
    自93年11月間某日起， 至94年1月14日凌晨1時35分前之1月
    中旬某日止， 在南投縣集集鎮○○里○○路9之14號居所，
    以將安非他命置於鋁箔紙上燒烤，始生煙霧吸食其煙氣之方
    式，約2至3日施用一次，而連續施用安非他命多次。嗣先於
    93年12月6日15時18分許， 經警通知至南投縣政府警察局集
    集分局採尿送驗，結果呈嗎啡及安非他命陽性反應。又於94
    年1月14日凌晨1時35分許，因行跡可疑為警追至南投縣水里
    鄉北埔郵局旁檢查，經採尿送驗，結果呈嗎啡及安非他命陽
    性反應，而查悉上情。
二、案經南投縣政府警察局集集分局報請台灣南投地方法院檢察
    署檢察官偵查起訴及移送本院併案審理。
    理 　　 由
一、按除被告所犯為死刑、無期徒刑、最輕本刑為三年以上有期
    徒刑之罪或高等法院管轄第一審案件者外，於前條第一項程
    序進行中，被告先就被訴事實為有罪之陳述時，審判長得告
    知被告簡式審判程序之旨，並聽取當事人、代理人、辯護人
    及輔佐人之意見後，裁定進行簡式審判程序；除簡式審判程
    序及簡易程序案件外，第一審應行合議審判，刑事訴訟法第
    二百七十三條之一第一項、第二百八十四條之一分別定有明
    文。本件被告所涉係死刑、無期徒刑、最輕本刑為三年以上
    有期徒刑之罪或高等法院管轄第一審案件以外之罪，並於原
    審行準備程序時就被訴事實為有罪之陳述，原審合議庭依前
    揭規定，經評議結果，裁定改由一名法官獨任行簡式審判程
    序，先予敘明。
二、被告甲○○經本院合法傳喚，無正當理由不到庭，據其前於
    偵查、原審之供述，其坦認上揭連續施用海洛因、安非他命
    之犯行，且被告前後2次經警採尿送驗， 結果均呈嗎啡、安
    非他命陽性反應，此有詮昕科技股份有限公司濫用藥物尿液
    檢驗報告2紙、列管毒品人口尿液檢體採集送驗紀錄單、 南
    投縣政府警察局集集分局委託鑑驗尿液代號與真實姓名對照
    表各1份在卷足佐，被告前開自白與事實相符， 應堪信為真
    實。另被告前因施用毒品案件，經送強制戒治， 而於92年4
    月5日執行完畢之事實， 有刑案資料查註紀錄表、台灣高等
    法院被告前案紀錄表附卷可稽，足見被告係於強制戒治執行
    完畢釋放後五年內再犯本件施用毒品之罪。本案事證明確，
    被告犯行堪以認定，自應依法論科。
三、按海洛因係毒品危害防制條例第二條第二項第一款規定之第
    一級毒品，安非他命係屬毒品危害防制條例第二條第二項第
    二款規定之第二級毒品。被告施用第一級毒品海洛因、第二
    級毒品安非他命之行為，核犯毒品危害防制條例第十條第一
    項施用第一級毒品罪及同法條第二項之施用第二級毒品罪。
    被告為施用海洛因、安非他命而持有海洛因、安非他命之低
    度行為，應為施用之高度行為所吸收，不另論罪。被告多次
    施用第一級毒品海洛因、第二級毒品安非他命之犯行，均時
    間緊接，犯罪構成要件相同，顯係基於概括之犯意反覆為之
    ，均為連續犯，各依刑法第五十六條之規定以一罪論，並均
    加重其刑。被告所犯連續施用第一級毒品罪、連續施用第二
    級毒品罪，犯意各別，行為互殊，應予分論併罰。原審因而
    適用毒品危害防制條例第十條第一項、第十條第二項，刑法
    第十一條前段、第五十六條、第五十一條第五款之規定，並
    審酌被告前於九十一年間分別因施用第一級毒品、第二級毒
    品罪名，經法院各判處有期徒刑十月、三月，並定其應執行
    刑有期徒刑一年確定（九十三年八月十日假釋出監，保護管
    束期滿日為九十三年十一月十九日，嗣經撤銷假釋，並執行
    殘刑〈按於94年5月10日出監〉） ，仍不知戒慎，故態復萌
    ，再犯本案連續施用海洛因、安非他命犯行，惡性非輕，然
    考量施用毒品係對於自身健康之戕害行為，對他人權益損害
    非鉅，及被告犯後坦承犯行、態度尚屬良好等一切情狀，分
    別量處被告有期徒刑十一月、四月，應執行有期徒刑一年二
    月，以為懲儆。核原判決認事用法均無違誤，量刑亦稱妥適
    ；被告上訴並未具體敘明理由，指摘原判決有何違法或不當
    之處，其上訴自無理由。而檢察官上訴意旨以被告自93年11
    月間某日起， 至94年1月15日某時點止，有施用海洛因、安
    非他命之行為，與被告經起訴部分之行為間，有連續犯之裁
    判上一罪關係，為起訴效力所及，原審未及斟酌審判，難認
    允當，請求撤銷原判決等語。然查，被告於偵查中雖供稱其
    最後一次施用毒品時間為94年1月15日（見毒偵字第543號卷
    第32頁），惟被告第二次係於94年1月14日凌晨1時35分許，
    因行跡可疑為警追至南投縣水里鄉北埔郵局旁檢查，經採尿
    送驗，結果呈嗎啡及安非他命陽性反應，是該次採尿送驗結
    果，可認被告最後一次施用海洛因、安非他命之時間係在該
    時前之94年1月中旬某日； 而公訴人起訴、原審判決認定被
    告施用海洛因、安非他命之時間，均為自93年11月間某日起
    至94年1月中旬某日止，上訴意旨 （即併案意旨）所認被告
    施用毒品之時間自93年11月間某日起，至94年1月14日凌晨1
    時35分前之1月中旬某日止部份， 已在公訴人起訴及原審判
    決範圍內，上訴意旨關於此部份認原審漏未審判，自有誤會
    。至其餘上訴意旨（亦為其餘併案意旨）認被告上揭第二次
    採尿後至 94年1月15日間涉嫌施用毒品犯行部份，除被告於
    偵查中曾為自白外，並無其他再次採尿送驗結果或其他毒品
    、施用器具等扣案可資佐證，自不能單憑被告自白而認其施
    用毒品之時間係至 94年1月15日為止。檢察官之上訴亦無理
    由，與被告之上訴均應駁回。至併案意旨認被告上揭第二次
    採尿後至 94年1月15日間施用毒品犯行部份，依上說明，不
    能證明被告有此行為，此部分應由檢察官另行依法為適當之
    處理，併予敘明。
四、被告經合法傳喚，無正當理由不到庭，爰不待其陳述，逕行
    判決。
據上論結，應依刑事訴訟法第三百七十一條、第三百六十八條，
判決如主文。
本案經檢察官蔡秀男到庭執行職務。
中　　華　　民　　國　　94　　年　　7 　　月　　7 　　日
              刑事第四庭  審判長法　官　洪　耀　宗
                                法　官　陳　欣　安
                                法　官　江　德　千
上列正本證明與原本無異。
施用第一級毒品部分得上訴。
施用第二級毒品部分不得上訴。
如不服本判決應於收受送達後十日內向本院提出上訴書狀，其未
敘述上訴之理由者並得於提起上訴後十日內向本院補提理由書（
均須按他造當事人之人數附繕本）。
                                書記官　吳　麗　琴
中　　華　　民　　國　　94　　年　　7 　　月　　7 　　日
毒品危害防制條例第10條第1項、第2項：
施用第一級毒品者，處6月以上5年以下有期徒刑。
施用第二級毒品者，處3年以下有期徒刑。
　　　　　　　　　　　　　　　　　　　　　　　　　　　Ｒ
